# 求助陈版主，出售商品质量索赔支出列示的疑问。

提问人：liuweisheng 时间：2022-01-18 20:57:34
A公司销售商品，商品发出后由于质量问题，A公司进行现金赔偿。该部分支出是计入营业成本还是销售费用。谢谢版主解惑

回答人：chenyiwei
如果是基于合同的三包条款予以赔偿，则原先如果与产品质量保证责任相关的预计负债的，则首先从该预计负债中列支，不足部分计入销售费用。如果此前未确认过预计负债的，则直接计入销售费用。
如果是基于三包条款以外的原因，针对对方因使用不合格产品而实际发生的损失予以赔偿，且预计该事项为偶发性的，也可以列入营业外支出。